【裁判字號】    95,簡上,71
【裁判日期】    951207
【裁判案由】    確認界址等
【裁判全文】
臺灣彰化地方法院民事裁定              95年度簡上字第71號
    上  訴  人  甲○○
    被  上訴人  乙○○
                        巷12.
上列當事人間請求確認界址事件，上訴人對於中華民國95年11月
6 日本院第二審判決（95年度簡上字第71號）提起上訴，本院裁
定如下：
    主  文
上訴駁回。
第三審訴訟費用由上訴人負擔。
    理  由
一、本件上訴意旨如附件「抗議民事訴訟確認界址狀」、「民事
    訴訟後判有錯誤請求陳情狀」所載。
二、按對於簡易訴訟程序之第二審裁判，其上訴利益逾民事訴訟
    法第466 條所定之額數者，當事人僅得以其適用法規顯有錯
    誤為理由，逕向最高法院提起上訴或抗告，又對於簡易訴訟
    程序之第二審裁判，提起第三審上訴或抗告，須經原裁判法
    院之許可，前項許可，以訴訟事件所涉及之法律見解具有原
    則上之重要性者為限，第1 項之上訴或抗告，為裁判之原法
    院認為不應許可者，應以裁定駁回其上訴或抗告，另依民事
    訴訟法第436 條之2 第1 項提起上訴或抗告者，應同時表明
    上訴或抗告理由；其於裁判宣示後送達前提起上訴或抗告者
    ，應於裁判送達後十日內補具之，未依前項規定表明上訴或
    抗告理由者，毋庸命其補正，由原法院裁定駁回之，民事訴
    訟法第436 條之2 第1 項、第436 條之3 第1 項、第2 項、
    第3項後段、第436 條之4 分別規定甚明。
三、經查：本件上訴人於民國95年11月13日收受本院95年度簡上
    字第71號民事判決正本後，於同年月23日提出「抗議民事訴
    訟確認界址狀」到院，因依其所述內容難以判斷是否對於上
    開判決提起第三審上訴，經本院函請上訴人限期表示具狀之
    真意（函詢是否提起上訴之意），其雖於95年12月5 日另提
    出「民事訴訟後判有錯誤請求陳情狀」，惟核其記載內容仍
    係就是否提起第三審上訴之表示有所不明，然其狀載既稱「
    抗議」、「判有錯誤」、「判決所云ＢＣ線是誤差」等語，
    應從寬認定其係提起第三審上訴之意，故本院乃依此程序處
    理，合先敘明。又本件上訴人雖以上開理由提起第三審上訴
    ，然核其內容並未具體陳明上開判決有何適用法規顯有錯誤
    之情事，已難認業經表明上訴理由，其上訴自非合法。且據
    上訴人提出之理由，亦難認所涉及之法律見解有何具有原則
    上之重要性，依前揭規定，本件上訴自不應許可。綜上所述
    ，上訴人之上訴為不合法且不應許可，應予駁回。
四、依民事訴訟法第436 條之3 第3 項後段、第436 條之4 第2
    項、第95條、第78條，裁定如主文。
中    華    民    國    95    年    12    月    7     日
                  民事第二庭    審判長法  官  康弼周
                                      法  官  施錫輝
                                      法  官  陳連發
以上正本係照原本作成。
如對本裁定抗告，須於裁定送達後10日內向本院提出抗告狀
中    華    民    國    95    年    12    月    7     日
                                      書記官  彭月美


司法院資訊處製作；財團法人民間司法改革基金會備份。
